臺灣臺中地方法院刑事裁定
111年度聲字第1402號
聲  請  人
即  被  告  彭子宸





選任辯護人  葉錦龍律師
上列被告因違反組織犯罪防制條例等案件（111年度原訴字第24
號），聲請具保停止羈押，本院裁定如下：
    主  文
聲請駁回。
    理  由
一、聲請意旨略以：聲請人即被告彭子宸業已自白犯行，雖對於
    是否構成發起、指揮、操控犯罪組織有所爭執，然已供述係
    受真實姓名年籍不詳、綽號「貴董」之人指示而代為承租機
    房並在網路上發布招攬訊息，被告在該機房工作時間不長，
    且尚未結清拿到酬金，亦無鉅額財產，父親甫執行完畢出監
    ，尚未尋得工作，家中經濟重擔均落在被告身上，前因急需
    用錢且為照顧弟妹而誤入歧途，近來胞妹甫壞孕，自無逃亡
    之虞；又被告在機房工作僅2月餘，擔任系統部門中職位最
    低之一線客服話矛手，尚在學習皆段，縱實際操作一線務，
    亦屬少數，對組織內部涉入極淺，無從習得整套跨境詐欺技
    巧，依目前機房已遭查獲之情況，「貴董」對被告應避之唯
    恐不及，被告先前雖有前科，惟與本案行為態樣並不相同，
    難認有反覆實施同一犯罪之虞，爰請准予被告具保停止羈押
    等語。
二、按羈押被告之目的，在於確保訴訟程序之進行、確保證據之
    存在、真實及確保刑罰之執行，而被告有無羈押之必要，及
    羈押後其原因是否仍然存在，有無繼續羈押之必要，應否延
    長羈押等，均屬事實認定之問題，法院有依法認定裁量之職
    權，自得就具體個案情節予以斟酌決定，如就客觀情事觀察
    ，法院許可羈押之裁定在目的與手段間之衡量，並無明顯違
    反比例原則情形，即無違法或不當可言。又執行羈押後有無
    繼續之必要，仍許由法院斟酌訴訟進行程度及其他一切情事
    而為認定(最高法院46年台抗字第6號判決先例意旨參照)。
    聲請停止羈押，除有同法第114條各款所列情形之一不得駁
    回者外，其准許與否，該管法院有自由裁量之權(最高法院4
    6年台抗字第21號判決先例意旨參照)。
三、經查：
  ㈠本件被告因違反組織犯罪防制條例等案件，前經檢察官提起
    公訴，並經本院訊問及核閱相關卷證後，認被告涉犯組織犯
    罪防制條例第3條第1項前段之發起、主持、指揮犯罪組織罪
    、同條例第4條第1項之招募他人加入犯罪組織罪及刑法第33
    9條之4第2項、第1項第2款之加重詐欺取財未遂罪，其犯罪
    嫌疑重大，有事實足認有反覆實施同一詐欺犯罪之虞，非予
    羈押，顯難進行審判、執行，而有羈押之必要，經本院於民
    國111年3月8日，依刑事訴訟法第101條之1第1項第7款之規
    定，裁定羈押在案(未禁止接見通信)。
  ㈡茲因被告前於本院訊問時雖已坦承涉犯本案全部犯行，惟於
    本院準備程序及審理時，翻異前詞而否認涉犯部分犯行，惟
    其所稱綽號「貴董」之男子仍然在外，被告倘為具保，應有
    高度可能再與「貴董」連繫，重啟舊業而再對他人為詐欺取
    財等犯罪行為，有事實足認被告有反覆實施同一詐欺犯罪之
    虞，是有上開事實及相當理由使本院足認被告羈押原因依然
    存在，尚未消滅；參以本案業於111年5月3日審理，並定於1
    11年6月7日宣判，被告所涉犯上開罪嫌，倘案情發展對其不
    利或有身陷囹圄可能時，被告應有逃亡之虞，對後續審判之
    進行或刑罰之執行難謂無影響，本院審酌被告所涉犯罪事實
    對社會侵犯之危害性及國家刑罰權遂行之公益考量，經斟酌
    命其具保、責付或限制住居等侵害較小之手段，均不足以確
    保後續審判或執行程序之順利進行，仍有繼續羈押之原因與
    必要，認對被告羈押係屬適當，且經司法追訴之國家、社會
    公益與被告人身自由之私益兩相利益衡量後，對被告羈押仍
    屬必要，合乎比例原則。是被告請求具保停止羈押之理由，
    無法影響被告尚有受羈押之原因及必要性，上開具保停止羈
    押之聲請，無從准許。
  ㈢至被告固陳稱：家中經濟僅由被告獨立支撐等理由聲請具保
    ，情雖可憫，惟本院衡以被告與其家人間之親誼關係與被告
    有無逃亡可能之認定，並無必然關係，自難憑以上揭理由即
    遽認被告將無逃亡之可能；況乎，刑事訴訟程序關於被告羈
    押之執行，係為確保國家司法權對犯罪之追訴處罰及保障社
    會安寧秩序而採取之必要手段，與受處分人個人自由及家庭
    生活機能之圓滿，難免衝突，不能兩全；且按羈押被告乃刑
    事訴訟上不得已之措施，法院於認定羈押被告之原因是否存
    在時，僅就被告是否犯罪嫌疑重大，有無刑事訴訟法第101
    條、第101條之1所定情形，及有無保全被告或證據使刑事訴
    訟程序順利進行之必要為審酌，至被告之家庭情形及經濟狀
    況尚非在斟酌之列。是上開具保停止羈押之理由，並無法影
    響被告尚有受羈押之原因及必要性，上開具保停止羈押之聲
    請，無從准許。
  ㈣綜上所述，本院審酌上情，認本件被告羈押之原因及必要性
    均仍存在，被告又無刑事訴訟法第114條各款所列之情形，
    是本件具保停止羈押之聲請，難認有據，尚難准許，應予駁
    回。
據上論斷，應依刑事訴訟法第220條，裁定如主文。
中　　華　　民　　國　 111　　年　　 5　　月　　16　　日
                  刑事第十五庭審判長法　官　簡佩珺
                                    法  官  張雅涵
                                    法  官  湯有朋
以上正本證明與原本無異。
如不服本裁定，應於收受送達後5日內向本院提出抗告狀。（應
附繕本）
　　　　　　　　　　　　　　　　　　書記官  黃美雲
中　　華　　民　　國　 111　　年　　 5　　月　　16　　日